【裁判字號】    95,易,394
【裁判日期】    950818
【裁判案由】    違反毒品危害防制條例
【裁判全文】
臺灣新竹地方法院刑事宣示判決筆錄       95年度易字第394號
公  訴  人  臺灣新竹地方法院檢察署檢察官
被      告  甲○○
指定辯護人  本院公設辯護人林建和
上列被告因違反毒品危害防制條例案件，檢察官聲請簡易判決處
刑（95年度毒偵字第581、859、1132號），嗣經本院改依通常程
序審理後，聲請改依協商程序而為判決，本院於中華民國95年8
月18日下午5 時在本院刑事簡易法庭宣示判決，出席職員如下：
                    法  官  林惠君
法官起立朗讀判決主文、犯罪事實要旨、處罰條文及告以上訴限
制、期間並提出上訴狀之法院，且諭知記載其內容：
一、主  文：
    甲○○連續施用第二級毒品，處有期徒刑壹年壹月。扣案之
    第二級毒品安非他命柒小包（實稱毛重陸點捌陸玖公克），
    均沒收銷燬之。扣案之空盒壹個，沒收之。
二、犯罪事實要旨：
(一)、甲○○前有藥事法、麻醉藥品管理條例、毒品等前科紀錄
      ，前因藥事法、毒品及麻罪藥品管理條例案件，分別判處
      有期徒刑7月、6月、5年8月確定，並定其應執行刑為6年3
      月，於民國88年12月17日入監執行，於92年5月28日假釋
      付保護管束（嗣經撤銷假釋，於95年4月3日入監執行殘刑
      ）。又前因施用毒品案件，經本院以87年度毒聲字第65號
      裁定送勒戒處所觀察、勒戒後，認無繼續施用毒品之傾向
      ，於民國87年7月2日執行完畢釋放，並經臺灣新竹地方法
      院檢察署檢察官於87年7月2日以87年度偵字第3732號不起
      訴處分確定；復於初犯毒品危害防制條例經觀察勒戒執行
      完畢釋放後之5年內，再因施用毒品案件，經本院以88年
      度毒聲字第17號裁定送勒戒處所觀察、勒戒後，認有繼續
      施用毒品傾向，經本院以88年度毒聲字第868號裁定送戒
      治處所強制戒治，嗣再依本院88年度毒聲字第2440號裁定
      停止戒治付保護管束，於88年12月17日停止戒治出所，至
      89年5月3日期滿未經撤銷視為強制戒治執行完畢，刑責部
      分則由本院以88年度易字第506號判決判處有期徒刑6月確
      定；又因連續施用第二級毒品案件，經本院以94年度易字
      第67號判決判處有期徒刑1年，並經臺灣高等法院於94年
      10月5日以94年度上易字第1185號判決駁回上訴確定。
(二)、詎其仍未戒除毒癮，另基於施用第二級毒品安非他命之概
      括犯意，自94年12月8日下午2時20分許起至95年3 月30日
      晚上8 時許止，以不詳之頻率，將安非他命毒品置於玻璃
      球內燒烤生煙吸食之方式，在其位於新竹縣關西鎮○○里
      ○ 鄰○○街5巷7號住處及不詳工地內等處，連續非法施用
      第二級毒品安非他命多次。嗣分別於下列時地為警查獲：
   1、於94年12月8日下午2時20分許，在桃園縣龍潭鄉○○街與
      民強街口為警盤查時查獲，並扣得第二級毒品安非他命2
      小包，再於當日下午2時50分許，經甲○○同意至其位於
      桃園縣龍潭鄉○○街33號13樓之12租屋處內執行搜索，而
      自該租屋處桌底下之空盒內，扣得第二級毒品安非他命5
      小包（與前揭第二級毒品安非他命2小包共計7小包經送驗
      結果實稱毛重6.869公克）、其所有用以裝置上開毒品之
      空盒乙個，經採集其尿液送驗結果呈安非他命、甲基安非
      他命陽性反應。
   2、於95年4月3日中午12時50分許，因另案遭通緝為警緝獲，
      於新竹縣警察局新埔分局偵查隊內經甲○○同意採集其尿
      液送驗結果呈安非他命、甲基安非他命陽性反應而查獲。
三、處罰條文：
    修正前刑法第56條、毒品危害防制條例第10條第2 項。
四、扣案之白色或無色透明結晶或結晶性粉末共7 小包（均以95
    年度安保管字第229 號扣押中，扣押物品清單見本院95年度
    竹簡字第827號卷【下稱第827號卷】第26頁），均含第二級
    毒品甲基安非他命（Methamphetamine）成分，實稱毛重6.8
    69公克，此有行政院衛生署管制藥品管理局95年1 月25日管
    檢字第0950000083號檢驗成績書乙份在卷可參（見臺灣桃園
    地方法院檢察署94年度毒偵字第6678號偵查卷第65頁），為
    毒品危害防制條例第2 條第2項第2款所規定之第二級毒品，
    皆屬違禁物，不問屬於被告與否，爰均依毒品危害防制條例
    第18條第1 項前段之規定，併予宣告沒收銷燬之；扣案裝安
    非他命用之空盒乙個（以95年度保管字第1052號扣押中，扣
    押物品清單見第827 號卷第27頁），係被告所有供持有上述
    第二級毒品甲基安非他命所用之物，業據被告供承在卷，應
    依修正前刑法第38條第1項第2款規定宣告沒收。
五、協商判決除有刑事訴訟法第454條之4第1項第1款於本訊問程
    序終結前，被告撤銷協商合意或檢察官撤回協商聲請者；第
    2款被告協商之意思非出於自由意志者；第4款被告所犯之罪
    非第455條之2第1項所定得以協商判決者；第6款被告有其他
    較重之裁判上一罪之犯罪事實者；第7 款法院認應諭知免刑
    或免訴、不受理者情形之一，及違反同條第2 項「法院應於
    協商合意範圍內為判決；法院為協商判決所科之刑，以宣告
    緩刑或2 年以下有期徒刑、拘役或罰金為限」之規定者外，
    檢察官與被告均不得上訴。
六、如有前項得上訴之情形，得自收受宣示判決筆錄送達之日起
    10日內，向本院提出上訴書狀，上訴於第二審法院。
中    華    民    國    95    年     8    月    18    日
                  刑事第三庭  法  官   林惠君
以上正本證明與原本無異。
                              書記官   黃旭淑
中    華    民    國    95    年     8    月    18    日
附錄本案論罪科刑法條全文：
毒品危害防制條例第10條第2 項
施用第二級毒品者，處三年以下有期徒刑。


司法院資訊處製作；財團法人民間司法改革基金會備份。
